【裁判字號】    90,訴,644
【裁判日期】    901002
【裁判案由】    強盜
【裁判全文】
臺灣屏東地方法院刑事判決                            九十年度訴字第六四四號
    公  訴  人  臺灣屏東地方法院檢察署檢察官
    被      告  甲○○
    指定辯護人  本院公設辯護人  丁○○
右被告因盜匪案件，經提起公訴（九十年度度偵字第五三０二號），本院判決如左：
    主  文
甲○○犯懲治盜匪條例第五條第一項第一款之罪，處有期徒刑柒年。
水果刀壹把、全罩式安全帽壹頂沒收。
    事  實
甲○○意圖為自己不法之所有，於民國九十年八月十七日七時三十分許，攜自己所有
之水果刀一把，為掩人耳目，著球鞋、黑色長褲、圓領藍白直條上衣、頭戴深藍色全
罩式安全帽，騎乘其不知情之姊李欣倚所有，並預將車牌卸下之原車牌號碼ＷＫＨ─
六五０號深藍色機車，迂迴前往住家附近之屏東市○○路五三七號丙○○經營之清陽
商店，進入後用上揭水果刀抵住時值店內看店之丙○○，喝令不許妄動，施以脅迫，
致使丙○○不能抗拒，任由甲○○將桌面及抽屜內現金約紙幣新臺幣（下同）六千元
、銅板零錢一千八百九十一元（含木質盒裝）強加取走，得手後，攜劫得之財物連同
上揭木質盒子倉皇逃逸他去，而遺留前開機車於店前，並將該水果刀棄置於頂柳路旁
草叢隱密處，嗣經警循線查獲上情，扣得其作案用全罩式安全帽一頂及木質盒內裝零
錢一千八百九十一元。
    理  由
一、右揭事實，業據被告迭於警訊、偵查及審判中供承不諱，核與被害人丙○○、證
    人乙○○指述情節相符，並有贓物認領保管單一紙、照片十六幀在卷以及被告犯
    罪工具全罩式安全帽一頂扣案可稽。雖審判中被告否認持刀行搶，辯稱係空手云
    云，惟查被告於右揭時、地持水果刀抵住丙○○喝令不許妄動，施以脅迫，致使
    丙○○不能抗拒，任由甲○○將桌面及抽屜內現金約紙幣約六千元（另木質盒裝
    零錢一千八百九十一元）強加取走而該水果刀嗣丟棄在屏東市○○路四０一巷四
    八前草叢中乙節，業據被告於警訊 (見警卷第二頁第九行)、偵訊 (見偵卷第四
    頁背面第六行)自白明確，核與被害人丙○○及證人乙○○於警訊及偵訊之供述
    相符，足見被告此部份之所辯，是卸責之詞，不值採信，本件事證明確，被告犯
    嫌堪以認定。
二、核被告甲○○所為係犯懲治盜匪條例第五條第一項第一款之盜匪罪。懲治盜匪條
    例第五條第一項第一款規定為刑法第三百二十八條第一項之特別規定，依法規競
    合之例，應優先適用懲治盜匪條例第五條第一項第一款論科。爰審酌被告素行、
    犯罪動機、目的、手段、所生危害、所得財物不多及其犯後態度尚可等一切情狀
    ，量處如主文所示之刑。未扣案之水果刀雖經被告於偵查中自稱業已丟入草叢，
    惟並無證據證明已滅失，與扣案之全罩式安全帽一頂既係被告所有，且供犯罪所
    用，均宣告沒收。被告盜匪所得財物之零錢一千八百九十一元，業經發還被害人
    ；六千元紙鈔已花用，業據其供明在卷，爰無庸為發還被害人之諭知，併此指明
    。
三、本判決參酌台灣高等法院九十年三月十六日 (九十 )院賓文廉字第０三九五九號
    函所定簡化格式製作。
中      華      民      國      九十      年      十      月      二    日
                                          法  官   蔡虔霖
右正本證明與原本無異。
對於本判決如有不服應於收受送達後十日內向本院提出上訴書狀上訴於台灣高等法院
高雄分院並按他造當事人之人數附具繕本。
                                          書記官   謝天祥
中      華      民      國      九十      年      十      月      二    日
所犯法條
懲治盜匪條例第五條第一項第一款：
 (普通盜匪罪)
有左列行為之一者，處無期徒刑或七年以上有期徒刑：
一  意圖為自己或第三人不法所有，以強暴、脅迫、藥劑、催眠術或他法，致使不能
    抗拒而取他人之物或使其交付者。


司法院資訊處製作；財團法人民間司法改革基金會備份。
